臺灣新北地方法院刑事判決
110年度侵訴字第41號
公  訴  人  臺灣新北地方檢察署檢察官
被      告  黃坤森




指定辯護人  本院公設辯護人湯明純  
上列被告因妨害性自主案件，經檢察官提起公訴（109年度偵字
第37490號），本院判決如下：
    主  文
丙○○犯侵入住宅強制猥褻罪，累犯，處有期徒刑肆年陸月。
    事  實
一、丙○○於民國109年8月25日4時32分許，基於侵入住宅強制猥
    褻之犯意，無故侵入代號AD000-H109317號女子（真實姓名
    詳卷，下稱甲 ）所居住之新北市○○區○○路0段00巷00號地下
    1樓原宿膠囊旅館編號A12膠囊艙房，並違反甲 之意願，以
    手觸摸甲 胸部，並以生殖器摩擦甲 臀部，以此方式對甲 
    為強制猥褻行為得逞。嗣經甲 報警，調閱監視器畫面而查
    悉上情。
二、案經甲 訴由新北市政府警察局海山分局移送臺灣新北地方
    檢察署檢察官偵查起訴。
    理  由
壹、程序部分
一、按行政機關、司法機關及軍法機關所製作必須公示之文書，
    不得揭露性侵害犯罪被害人之姓名、出生年月日、住居所及
    其他足資識別被害人身分之資訊；而性侵害犯罪，係指觸犯
    刑法第221條至第227條、第228條、第229條、第332條第2 
    項第2款、第334條第2項第2款、第348條第2項第1款及其特
    別法之罪，性侵害犯罪防治法第12條第2項、第2條第1 項分
    別定有明文。又所謂「其他足資識別被害人身分之資訊」，
    依性侵害犯罪防治法施行細則第6條規定，包括被害人照片
    或影像、聲音、住址、親屬姓名或其關係、就讀學校與班級
    或工作場所等個人基本資料。經查，甲 為公訴意旨所指性
    侵害犯罪之被害人，而判決為司法機關所製作必須公示之文
    書，故為保護被害人之身分，本判決就甲 及相關可資識別
    身分之朋友姓名、地址等資訊均予隱匿，先此敘明。
二、證據能力：
  ㈠有爭執部分：
    被告之辯護人爭執證人即告訴人甲 在警詢中證述之證據能
    力（見本院卷第211頁），查上開證人在警詢中所為之證述
    ，性質上屬於傳聞證據，又不具有可信之特別情況，且本案
    有其於審判中或偵查中之證述可資替代，並非屬證明被告犯
    罪事實存否所必要，辯護人對於此部分證據能力復有爭執，
    故認無證據能力。
  ㈡不爭執部分：　　
　　其餘本判決下列所引用被告以外之人於審判外之陳述，檢察
    官、被告及辯護人在本院審理時對於證據能力均不爭執，且
    迄於言詞辯論終結前亦未聲明異議，被告在本院準備程序中
    對於證據能力的意見係未答，而辯護人則明確表明除前述
    有爭執部分之證據能力外其餘均沒有意見（見本院卷第211
    頁），本院審酌上開證據資料作成時之情況，尚無違法不當
    及證明力明顯過低之瑕疵，而認為以之作為證據應屬適當，
    依刑事訴訟法第159 條之5 規定，均有證據能力。其餘認定
    本案犯罪事實之非供述證據，查無違反法定程序取得之情，
    依刑事訴訟法第158 條之4 規定反面解釋，亦具證據能力。
貳、實體方面：
一、認定犯罪事實所憑之證據及理由：　
    訊據被告固坦承其有進入甲 當時居住之膠囊艙房內等事實
    ，惟矢口否認有何侵入住宅強制猥褻之犯行，並辯稱：伊進
    去甲 之膠囊艙房內，原因是躲起來，伊沒有用手摸甲 胸部
    ，也沒有用生殖器摩擦甲 ，伊沒有碰到甲 ，就算伊真的亂
    摸她，隔壁膠囊旅館都有住客，為何不大叫反抗，伊有跟她
    說「對不起若有侵犯到你的話我道歉」，伊道歉是因為伊進
    去人家地方不禮貌，伊有進入沒錯，但她身上應該有伊的DN
    A，法院應該要有這些證據云云。辯護人則為被告辯護稱：
    被告對於其進入甲 所在之艙房內，該部分不爭執，但否認
    有甲 所述之撫摸甲 胸部及以下體磨贈甲 臀部的行為，該
    部分公訴人認為被告有這部分行為是告訴人甲 之指述，但
    告訴人之指述不能作為認定被告有罪之唯一證據，公訴人提
    出之證據只能證明被告有進入艙房，但並沒有辦法證明該艙
    房內發生何事，且若被告真有碰觸甲 之情事，甲 明知艙房
    內平時會有巡房人員進來巡房，被害人遇到被告突然對她做
    這些不當行為，她大可出聲抗拒或求救，來阻止被告繼續對
    其做這些不當行為，但甲 並沒有相關表示，故該部分並無
    足夠之補強證據來佐證甲 指述確屬真實，又被告始終否認
    該部分之犯行，除甲 指述外，沒有其他積極證據可以認定
    被告確實有違反甲 意願強制猥褻甲 ，應為被告無罪之諭知
    云云。經查：
  ㈠被告確有於上開時間，前往膠囊旅館之女性專區，並進入甲 
    居住之艙房內一節，業據被告於本院審理中供承在卷（見同
    上本院卷第210頁），核與證人即告訴人甲 於偵查及本院審
    理中、證人即膠囊旅館之櫃臺人員邱子民於偵查中證述相符
    （見109年度偵字第37490號偵查卷第39頁、第99頁至第100
    頁、同上本院卷第268頁至第269頁），並有內政部警政署刑
    事警察局109年10月6日刑紋字第1098005255號鑑定書1份在
    卷可參（見同上偵查卷第72頁至第74頁），此部分之事實，
    首堪認定。
  ㈡又查，被告確有於上開時間，在甲 居住艙房內，對甲○ 為強
    制猥褻行為乙節，業據證人即告訴人甲○ 於偵查及本院審理
    時指證明確：
  ①證人即告訴人甲 於偵查中證稱：109年8月25日凌晨4時許，
    在新北市○○區○○路0段00巷00號地下一樓的原宿膠囊旅館女
    宿的A號房間，當時伊在自己膠囊艙內，因為伊想上廁所，
    所以伊按下開啟艙門房按鈕，用腳滑開門準備起身去上廁所
    ，突然有一個人就進到伊膠囊房裡，一開始房間裡面全暗，
    伊無法辨別對方性別，伊還以為是別的女生誤闖到伊的房間
    ，伊想要開口提醒時，對方就把門關起來並跟伊說他是來找
    他的女朋友，但碰到房務人員巡房，所以隨便找一間躲，也
    請伊不要跟房務人員舉發，等一下他就會離開，此時伊才發
    現他是男生，之後用手輕壓伊肩膀，跟伊說可以不用管他繼
    續睡覺，然後他就坐在伊房間右側角落，當天伊凌晨2時才
    入睡，當下意識比較模糊，所以伊就覺得別人的私事，所以
    就不要舉發他，等到他離開就好了，所以伊就繼續躺著，但
    過了約5分鐘對方沒有要離開的意思，而且此時他躺伊左邊
    ，並開始詢問伊的年紀、原居住地，還問伊要在那邊住多久
    ，伊開始覺得這個人怪怪的，所以伊謊稱當天早上要退房，
    對方就提議在艙房內陪伊到早上再離開，伊就搖頭拒絕，之
    後他的左手就過來開始觸摸伊的胸部，方式是輕拍伊胸部約
    3至5秒鐘，被告用手摸伊胸部的時候隔著衣服，手沒有伸進
    去，伊嚇到後伊身體立刻轉向另一側變成側躺，並且蜷縮，
    他就順勢也側身，並用下體摩擦伊的臀部約5至10秒，伊上
    身穿內衣，外面套雪紡罩衫，下半身是內褲，沒有穿外褲，
    伊感覺對方下體碰觸到伊臀部股溝，而且是皮膚碰觸感覺，
    不是牛仔褲或有隔著布料而是直接皮膚接觸，所以對方應該
    有將生殖器拿到褲子外面，被告用下體摩擦伊時，只有感覺
    到下體摩擦伊，當時伊整個嚇到不敢動，後來他又再一次提
    出能在伊艙房待到早上再載伊到車站，伊就搖頭拒絕他，他
    接著詢問伊是否希望他離開，伊就點頭，但他又說他不想離
    開，依判斷他身上應該沒有武器，所以伊就用手打開電燈並
    起身查看對方臉部及身體特徵想要記住他，他就開始求饒請
    伊不要報警有不要向櫃臺舉發，後來又提出希望伊帶他到女
    宿櫃臺大門，因為女宿進出都要刷門禁卡，並跟房務人員說
    他是伊帶進來的，藉此免除被房務人員報警的狀況，伊拒絕
    後跟他說只要他離開伊房間就不會舉發他，之後伊打開房門
    開關，對方就馬上出去了，之後伊在房間待了5分鐘時間確
    認外面沒有動靜了，決定還是要跟櫃臺說，伊打開房艙門後
    發現他還在A房間內逗留，他看到伊出去後察覺伊可能會跟
    房務人員報告，所以他就問伊要出去幹嘛，伊就跟他謊稱伊
    要去上廁所，伊出了房門他就一路跟著伊到廁所，期間一直
    拜託伊不要到櫃臺或報警，因為他一直跟著伊，伊無法到櫃
    臺，所以伊就回艙房並確認艙門鎖上後，就以手機打電話跟
    房務人員說明女宿有男生進入，請過來查看，伊原本想說房
    務人員看到該男子後會報警，但過一陣子好像沒有警察來的
    動作，所以以就用手機撥打110報警，警察來時被告已經離
    開，後來伊有聯繫朋友丁○○，請她早上6點左右過來並協助
    伊辦理退房，伊有用LINE跟朋友說事發經過等語（見109年
    度偵字第37490號偵查卷第39頁至第42頁）。　　
  ②證人即告訴人甲 於本院審理中證稱：伊當時住在A12膠囊艙
    房，但因為他們房間內不通風，所以伊習慣會把門打開留一
    個小縫去通風，伊當時是穿內褲，因為被告進來就是床，所
    以他整個人壓到床上的話，腳那邊就有感受到，所以就會醒
    來，他若進來，他的手或身體爬進來會壓到床，床會陷下去
    ，所以伊的腳是有感受到，所以伊就半夢半醒，被告主動跟
    伊說他要找女朋友、躲在伊這邊，伊當時還沒辦法反應過來
    ，當時伊聽他的聲音，還有他說要找他女朋友，已經知道他
    是男生，伊當時很懷疑也很害怕，想說這個人為何這個時間
    會在女宿裡面，伊當下沒有請他離開，因為他是承諾只要巡
    房人員離開，他就會走了，伊原本要住到8月底，被告在問
    時他已經躺下來了，被告手有伸進睡衣，單手摸伊胸部，伊
    確定有摸伊的胸罩，沒有摸到胸罩裡面，伊感覺到接下來他
    的生殖器有磨蹭伊的臀部，伊當時完全講不出任何話，因為
    他再進來時，門是關起來的，如果伊去做任何反抗或大叫的
    動作的話，很難保證當下會發生何狀況，伊當下有感受到生
    殖器碰到伊的臀部，伊感覺熱熱的，摩擦伊的臀部，但伊有
    穿有點類似丁字內褲的內褲，所以臀部有內褲覆蓋的範圍面
    積比較小，被告摩擦到不是內褲的範圍，被告這樣摩擦伊的
    臀部5到10秒，感覺被對方熱熱的碰，那是人的皮膚的觸感
    ，伊不敢轉過來看他，還是背對著他，伊沒有任何言語，伊
    的動作是僵在那邊，僵在那邊的意思是伊很害怕，伊沒辦法
    作任何動作，在這個過程中伊整個嚇到不敢動，伊整個人有
    再更蜷縮，後來可能被告自己有意識到這件事情可能觸法，
    就開始詢問伊是否會去報警，後來伊答應他不會報警，希望
    他可以離開，伊為了自己的生命安全，就趕快安慰他、安撫
    他，被告要摸伊胸部之前，或用他生殖器摩擦伊臀部之前，
    沒有徵求伊的同意，這些都是違反伊的意願，包括他進來艙
    房也是違反伊的意願，被告出去後，伊有跟簡姓女性友人聯
    絡，後來她跟她父親來接伊等語（見同上本院卷第267頁至
    第289頁）。
  ③經核證人甲 於偵查及本院審理中均一致證稱被告於上揭時、
    地有違反其意願，以手觸摸甲 胸部，並以生殖器摩擦甲 臀
    部等遭被告強制猥褻之經過等細節陳述甚為詳盡，前後甚為
    一致而無誇張歧異之處，亦無明顯指述矛盾之瑕疵存在，顯
    屬其難以抹滅之記憶，再參以證人甲 於偵查中經檢察官質
    以：被告有無摸其他地方等語，甲 答稱：沒有。再經檢察
    官質以：被告除了用手摸你胸部及用下體摩擦你外，有無用
    其他方式碰觸你等語。甲 證稱：沒有等語（見同上偵查卷
    第41頁），在於本院審理中證稱：被告沒有摸到胸罩裡面的
    胸部等語（同上本院卷第282頁），可見甲 尚無虛妄指證或
    一昧堆砌、加深被告涉案情節之情形，且衡以甲 原預計在
    該膠囊旅館住滿一個月，然甲 於案發後旋即退房一節，依
    證人邱子民於偵查中證稱：甲 是月租客，她已經住了約20
    天，發生事情後該日就退租了，原本還有大約10天的租期等
    語明確（見同上偵查卷第99頁反面），核與證人甲 上揭證
    述之情節相合，足信證人甲 前揭證述，應非子虛。
　㈢按妨害性自主案件，通常均於加害人與被害人獨處之情況下
    發生，而在強制性交者，非必有傷害之結果，苟被害人未受
    傷害，即無生物跡證或診斷證明書可資提出，或雖有傷害，
    但未驗傷，案發相當時日後始查獲者，亦有證據提出之困難
    ，自難期除被害人指訴外，有其他人證或物證等直接證據憑
    採，倘因證據僅有被害人指訴，而不論被害人證述已具有可
    信性，仍以無其他直接證據相佐，即認被害人證述薄弱而不
    可採，實與實體正義有違。申言之，被害人證述如具可信性
    且無瑕疵可指，縱無其他直接證據，亦足資作為犯罪之積極
    證據。從而，判斷被害人證述是否可信且無瑕疵，即可探究
    案發後或查獲後，與被害人接觸之相關人員，渠等證詞內容
    或係聽聞被害人陳述，然亦同時存在渠等與被害人接觸互動
    之對話及感受，即屬本於個人之經歷或經驗，所為證詞即值
    作為補強被害人證述之證據。經查，甲 於遭被告強制猥褻
    後，有向其友人丁○○吐露上情一節，業經證人丁○○於偵查中
    證述：甲 是伊大學同學，109年8月25日清晨有跟甲 聯繫，
    當時甲 有傳訊息給伊，問伊是否清醒的，伊回她伊醒著，
    並問她怎麼了，甲 跟伊說有人到她的膠囊裡，甲 當時住在
    膠囊旅館，伊問她現在情況如何，她說該人已經走了，她有
    跟房務說，後來伊等有通電話，電話中甲 跟伊說有一個男
    的進她的膠囊，對她摸東摸西，有摸她的胸部，但細節她沒
    有講清楚，甲 跟伊說對方跟甲 說他是與他女朋友一起進來
    ，但因為要躲查房，所以借甲 房間躲一下，而且在膠囊時
    還問甲 很多隱私問題，說早上的時候要載甲 去火車站，甲
     在電話中當下沒有說被告用下體摩擦其身體，但嗣後伊等
    見面時，甲 有跟伊說，因為當天後來伊直接把伊爸叫醒，
    一起到膠囊旅館接甲 ，因為怕伊一個人去也很危險，約7時
    到達膠囊旅館，甲 說對方有從後面環抱她，怎麼摸胸部沒
    有說，但是有說用下體摩擦是摩擦股溝的地方，伊等是在1
    樓的7-11講的，膠囊旅館是在B1等語明確（見同上偵查卷第
    92頁至第93頁），此外，甲 於109年8月25日上午5時許、同
    日上午6時3分許傳送「剛剛有個男的闖進我的膠囊」、「…
    他剛剛在我旁邊物理磨蹭的時候有問我要在這邊住多久…」
    等內容之訊息之訊息予丁○○，丁○○則向甲 表示「要不要報
    警阿？」、「需要我幫你報警嗎？」等內容之訊息，此有渠
    等間之訊息內容翻拍照片11張在卷可參（見同上偵查卷第47
    頁至第49頁），亦可用以佐證甲○ 前揭被告對其強制猥褻之
    指訴為真，足為甲○ 上揭指訴之補強證據。
　㈣被告、辯護人所辯不足採信之理由：
　①被告、辯護人另以告訴人甲 未大聲呼救云云置辯。惟按被害
    事後伴隨症候本不存有絕對定律，蓋此常因受害個人對創痛
    之忍耐能力或排釋方式各異其情，且被害人縱曾緊接案發產
    生創傷反應，一旦經歷時間調整，原有症候隨之獲得緩解，
    致未在被害人身心反應上更行查得受創跡證當亦非屬鮮見，
    況被害人遭受性侵害後對加害人之反應究係驚恐不安抑或憎
    恨怨懟進而怒言相向，端視被害人性格、態度等情事而定，
    不一而足，況證人即告訴人甲 於本院審理中證稱：伊當時
    完全講不出任何話，因為他在進來時，門就被他關起來，如
    果伊去做任何反抗或大叫的動作的話，很難保證當下會發生
    何狀況，伊不敢大喊大叫，是怕伊的人身安全會有問題（見
    同上本院卷第283頁），再依該膠囊艙房內之空間狹小，僅
    有一個床墊大小之空間，亦有艙房內照片2張在卷可參（見
    同上偵查卷第63頁），甲 與被告在如此狹小空間內，甲 因
    恐懼而未即時大聲呼救，亦與常理無違，是自難逕指甲 被
    害後未有大聲呼救此等反應與一般被害人反應不同，更遑論
    以此倒果為因，率謂本案必無告訴人甲 遭被告強制猥褻受
    害之事實，是被告、辯護人上揭所辯，實不足為被告有利之
    佐證。
　②被告以她身上應該有伊的DNA，法院應該要有這些證據云云置
    辯。然查，經採檢甲 內衣後送鑑定，鑑定結論本案送檢編
    號A1內衣（以膠帶黏取內外面採樣）檢出一女性之DNA-STR
    主要型別，經本局DNA鑑定紀錄查詢比對系統暨內政部警政
    署刑事警察局函復比對結果，皆未發現相符者等情，有刑事
    案件證物採驗紀錄表、新北市政府警察局109年10月29日新
    北警鑑字第1092102174號鑑定書各1份（見同上偵查卷第71
    頁、第75頁至第76頁）在卷可參。然依據甲 上揭證述，被
    告係以手撫摸Ａ女胸部，並非以口或生殖器碰觸Ａ女上開身體
    部位，因此，本案未能檢出含有被告DNA型別之唾液、精子
    細胞、甚至體液，難認有違常理，尚不能憑此遽為有利於被
    告之認定。
  ㈤綜上，被告、辯護人前揭所辯顯係事後圖卸刑責之詞，不足
    採信。本案事證明確，被告所為侵入住宅強制猥褻犯行，堪
    以認定，應依法論科。
二、論罪科刑：
  ㈠核被告所為，係犯刑法第224 條強制猥褻罪，而有刑法第222
     條第1 項第7 款之侵入住宅加重處罰情形，應論以刑法第2
    24 條之1 加重強制猥褻罪。
  ㈡被告前因妨害性自主案件，經臺灣臺北地方法院以103年度侵
    訴字第37號判決判處有期徒刑3年2月確定，再因妨害自由案
    件，經本院以104年度簡字第153號判決判處有期徒刑4月確
    定，另因偽證案件，經本院以104年度審簡字第633號判決判
    處有期徒刑4月確定，嗣上開各罪經本院以104年度聲字第27
    90號裁定定應執行有期徒刑3年7月確定，並於107年8月13日
    縮刑期滿執行完畢，有其臺灣高等法院被告前案紀錄表附卷
    可參，其於5年內故意再犯本案最重本刑有期徒刑以上之罪
    ，為累犯，且依司法院大法官會議釋字第775號解釋意旨，
    本院衡酌被告前因犯強制性交案件，經臺灣臺北地方法院判
    處罪刑並執行完畢未久，旋故意再犯罪名、法益種類及罪質
    均相同之妨害性自主罪，衡酌被告之行為侵害法益及其不法
    內涵與罪責程度，暨其顯未因前案有期徒刑執行完畢而心生
    警惕，謹慎行事，漠視法紀，足徵其具有特別惡性及刑罰反
    應力薄弱之情狀，而有加重其刑之必要，爰依刑法第47條第
    1項規定，加重其刑。
  ㈢爰審酌被告前已有上述妨害性自主之素行，此復對告訴人為
    上開加重強制猥褻行為，以遂行自我私慾，所為對於告訴人
    心理及生理影響非輕，殊值非難，且被告犯後雖於本院審理
    中表示確有進入告訴人之艙房，然始終否認有對甲 為強制
    猥褻之行為，且被告於本院審理中多次質疑甲 證詞而打斷
    甲 證述（見同上本院卷第271頁、第282頁），難認其對自
    身行為已有深切反省，又兼衡被告本案之手段，暨其高職肄
    業之智識程度，有被告之個人戶籍資料（完整姓名）查詢結
    果1份在卷可參（見同上本院卷第51頁）、迄今未與告訴人
    達成和解等一切情狀，量處如主文所示之刑，以資懲儆。
據上論斷，依刑事訴訟法第299 條第1 項前段，判決如主文。
本案經檢察官乙○○偵查起訴，經檢察官許慈儀到庭執行職務。
中　　華　　民　　國　　111 　年　　8 　　月　　23　　日
                  刑事第二庭    審判長法　官  許必奇
　　　　　　　　　
　　　　　　　　　                    法  官  洪珮婷
　　　　　　　　　
　　　　　　　　　                    法  官  劉芳菁
上列正本證明與原本無異。
如不服本判決，應於送達後20日內敘明上訴理由，向本院提出上
訴狀，上訴於本院第二審合議庭 (應附繕本) 。其未敘述上訴理
由者，應於上訴期間屆滿後20日內向本院補提理由書「切勿逕送
上級法院」。
                                      書記官　汪承翰
中　　華　　民　　國　　111 　年　　8 　　月　　25　　日
附錄本案論罪科刑法條全文：
中華民國刑法第224條
對於男女以強暴、脅迫、恐嚇、催眠術或其他違反其意願之方法
，而為猥褻之行為者，處6 月以上5 年以下有期徒刑。
中華民國刑法第224條之1
犯前條之罪而有第222條第1項各款情形之一者，處3年以上10年
以下有期徒刑。
中華民國刑法第222條
（加重強制性交罪）
犯前條之罪而有下列情形之一者，處 7 年以上有期徒刑：
一、二人以上共同犯之者。
二、對未滿十四歲之男女犯之者。
三、對精神、身體障礙或其他心智缺陷之人犯之者。
四、以藥劑犯之者。
五、對被害人施以凌虐者。
六、利用駕駛供公眾或不特定人運輸之交通工具之機會犯之者。
七、侵入住宅或有人居住之建築物、船艦或隱匿其內犯之者。
八、攜帶兇器犯之者。
前項之未遂犯罰之。